---
title: "NHL_analyse"
author: "Titouan Quintin et Simon Legrand"
date: "08/12/2021"
output: html_document
---

```{r setup, include=FALSE}
knitr::opts_chunk$set(echo = TRUE)
```

Problématique : définir le profils type des joueurs de champs au Hockey

Import des packages
```{r}
library(dplyr)
library(lubridate)
library(ggplot2)
library(FactoMineR)
library(factoextra)
library(corrplot)
```
  
Import de la base
```{r}
player_info <-
  read.csv("D:/DataFrame/NHL/player_info.csv",encoding = "UTF-8")

game_skater_stats <-
  read.csv("D:/DataFrame/NHL/game_skater_stats.csv",encoding = "UTF-8")

```


Data cleaning
```{r}
#on enlève les gardiens de buts de notre étude
player_info <- player_info %>% filter(!primaryPosition == "G")

player_info$primaryPosition <- ifelse(player_info$primaryPosition =="LW" | player_info$primaryPosition =="RW","W", player_info$primaryPosition)
player_info$primaryPosition <- as.factor(player_info$primaryPosition)
player_info$nationality <- as.factor(player_info$nationality)
player_info$birthDate <- as.Date(player_info$birthDate)
player_info$shootsCatches <- as.factor(player_info$shootsCatches)

```

```{r}
summary(player_info)
summary(game_skater_stats)
```
```{r}
game_skater_stats <-
  game_skater_stats %>%
  group_by(player_id) %>%
  summarise(avgGoal = mean(goals),
         avgAssists = mean(assists),
         avgShots = mean(shots),
         avgHits = mean(hits),
         avgTimeOnIce = mean(timeOnIce),
         avgPenaltyMinute = mean(penaltyMinutes),
         avgFaceOffWin = mean(faceOffWins),
         avgBlocked = mean(blocked)
         )
```


Jointure des deux tables
```{r}
data <- left_join(player_info,game_skater_stats,by ="player_id")
head(data)

```


```{r}
summary(data)
```
#Description de la population


```{r}
hist(data$height_cm)  #+ ggtitle("Répartition de la taille des joueurs en fonction de leur poste")
```







#Analyse bivarié
```{r}
ggplot(data, aes(x = height_cm)) + geom_density(aes(color = primaryPosition))  + ggtitle("Répartition de la taille des joueurs en fonction de leur poste")


ggplot(data, aes(x = weight)) + geom_density(aes(color = primaryPosition)) + ggtitle("Répartition du poid des joueurs en fonction de leur poste")
```


```{r}

ggplot(data, aes(x = avgGoal)) + geom_boxplot(aes(color = primaryPosition)) 

```



Test différence de moyenne
```{r}
#Montrer que pas de diff entre W et C mais entre D et les autres
#ontrer que la taille influe pas significativement

```



Le coté du quel le jours tire influe t-il sur son poste ?
```{r}

t <- table(data$primaryPosition,data$shootsCatches)
t
khi2 <- t %>% chisq.test()
khi2$residual
```





```{r}
ggplot(data,aes(x = weight,y = height_cm,color = primaryPosition)) + geom_point()
```

#Analyse multivarié

Peut on isoler différent cluster de joueurs en fonction de leurs caractéristiques ?



```{r ACP}
dataACP <- data %>% select(height_cm,weight,avgGoal,avgAssists,avgShots,avgHits,avgTimeOnIce,avgPenaltyMinute,avgFaceOffWin,avgBlocked)

res.pca <- PCA(dataACP, graph = FALSE)
res.pca

eig.val <- get_eigenvalue(res.pca)
eig.val
```

```{r}
fviz_eig(res.pca, addlabels = TRUE, ylim = c(0, 50))
```
```{r}
var <- get_pca_var(res.pca)
var
```

```{r}
fviz_pca_var(res.pca, col.var = "cos2",
             gradient.cols = c("#00AFBB", "#E7B800", "#FC4E07"),
             repel = TRUE # Évite le chevauchement de texte
             )

fviz_pca_ind (res.pca, col.ind = "cos2",
             gradient.cols = c("#00AFBB", "#E7B800", "#FC4E07"),
             repel = TRUE # Évite le chevauchement de texte
             )
```

```{r}
corrplot(var$cos2, is.corr=FALSE)
```
```{r}

fviz_pca_biplot(res.pca, repel = TRUE,
                col.var = "#2E9FDF", # Couleur des variables
                col.ind = "#696969"  # Couleur des individues
                )
```




